臺灣高等法院刑事附帶民事訴訟判決　　95年度重附民字第27號
原　　　告　乙○○
被　　　告　甲○○
上列被告因違反水土保持法等案件（九十四年度上更(一)字第二六
九號），原告提起附帶民事訴訟，請求損害賠償，本院判決如下
：
    主  文
原告之訴駁回。
    事  實
甲、原告方面：
  一聲明：
    (一)請求判決，因被告濫墾山坡地行為而造成原告之損失新台
      幣（下同）一百萬元。
    (二)因被告擅自加價，賺取高額轉售利益，所造成原告之差額
      七千二百萬元。
  二事實上陳述略稱：
    (一)原告於民國八十七年十月二十八日與被告簽立「出賣全權
      委託授權書」。授權書之第六條約定：被告即甲○○代書
      應將系爭土地全部產權「信託移轉登記」給方進陸及林加
      甫二人。但被告是原告所委託之受託專業代書代理人，竟
      違反信託法第三十五條「不得將信託財產轉為自有財產」
      之規定，亦即將系爭土地一萬四千三百五十五坪以「買賣
      移轉登記」矇混是「信託移轉登記」，將其中四千六百零
      八坪移轉登記給方進陸，七千八百八十六坪移轉登記給被
      信託人林加甫，因違反委任關係而涉背信及偽造文書後，
      又將剩餘一千八百六十一坪移轉給被告之母丁金盆名義，
      因圖利自己，更涉及詐欺。之後於八十八年三月十日再將
      方進陸、林加甫持有部分，全部移轉給其母，以中斷原告
      與方、林二者之間的信託關係而涉詐欺。
    (二)又被告與方進陸共謀貪圖系爭之利益，在乙○○訂立「信
      託關係契約」下，以耍巧取詐方式，誆稱：每坪以五千元
      出售給謝登欽建築師夫婦，實則擅自加價五千元，以每坪
      一萬元轉售給予施家棟（蔡月梅之夫）、林春億、李榮海
      等人，以高價低報方式賺取高額（約七千二百萬元）之差
      價；也因而違反信託法第三十四條「受託人不得以任何名
      義享有信託利益」之規定，而涉背信、詐欺之責。
  三證據：援用刑事訴訟之證據。並聲請傳喚證人林進財、方進
          陸、施家棟、陳建裕、蕭景槐。
乙、被告方面：
    被告未提出書狀，主張本件本件系買賣糾紛，不承認有何侵
    權行為。並援用刑事訴訟之證據。
    理  由
一、按因犯罪而受有損害之人，於刑事訴訟程序得附帶提起民訴
    訟，對於被告及依民法負賠償責任之人，請求回復其損害，
    此刑事訴訟法第四百八十七條第一項定有明文；又附帶民事
    訴訟之提起，必以刑事訴訟程序之存在為前提（最高法院二
    十九年附字第六十四號判例意旨參照）。
二、經查，原告主張被告濫墾山坡地之事實，業經本院九十四年
    度上更(一)字第二六九號刑事判決被告在山坡地為道路之修建
    、設置擋土牆及開挖，依法應擬具水土保持計劃而未擬具，
    致生水土流失，處有期徒刑一年在案。惟原告主張因被告濫
    墾山坡地受有損害，所援用刑事訴訟證據，及所聲請傳喚之
    證人林進財、方進陸、施家棟、陳建裕、蕭景槐，其等在刑
    事訴訟之證詞，均不足以證明原告受有損害，且依原告在刑
    事訴訟之陳述，被告濫墾山坡地所致生之水土流失，其並未
    支付任何修復費用，是原告此部分之主張即屬無理由。至於
    原告所指如上揭「事實上陳述」欄(一)、(二)被告所為背信、偽
    造文書、詐欺之侵權行為，本院九十四年度上更(一)字第二六
    九號案並未審理；則原告在本院九十四年度上更(一)字第二六
    九號，就此部分事實提起附帶民事訴訟，請求被告損害賠償
    ，其程序自不合法，而不應准許。
三、據上論斷，應依刑事訴訟法第五百零二條第一項、第五百零
    三條第一項前段，判決如主文。
中　　華　　民　　國　　96　　年　　4 　　月　　12　　日
                  刑事第十三庭  審判長法　官 曾德水
                                      法　官 李錦樑
                                      法　官 林婷立
以上正本證明與原本無異。
如不服本判決，應於收受送達後十日內向本院提出上訴書狀，其
未敘述上訴之理由者並得於提起上訴後十日內向本院補提理由書
（均須按他造當事人之人數附繕本）。
本判決非對於刑事訴訟之判決有上訴時不得上訴。
                                      書記官 王增華
中　　華　　民　　國　　96　　年　　4 　　月　　16　　日
